【裁判字號】    97,消債更,261
【裁判日期】    970725
【裁判案由】    聲請更生程序
【裁判全文】
臺灣高雄地方法院民事裁定           97年度消債更字第261號
聲  請  人  甲○○
即  債務人
代  理  人  乙○○
上列當事人聲請消費者債務清理事件，本院裁定如下：
    主  文
債務人甲○○自中華民國九十七年七月二十八日中午十二時起開
始更生程序。
命司法事務官進行本件更生程序。
    理  由
一、按債務人對於金融機構因消費借貸、自用住宅借款、信用卡
    或現金卡契約而負債務，在聲請更生或清算前，應提出債權
    人清冊，以書面向最大債權金融機構請求協商債務清償方案
    並表明共同協商之意旨。又法院開始更生程式之裁定，應載
    明其年、月、日、時，並即時發生效力。次按法院裁定開始
    更生或清算程式後，得命司法事務官進行更生或清算程式，
    必要時得選任律師、會計師或其他適當之自然人或法人一人
    為監督人或管理人。消費者債務清理條例第151 條第1 項、
    第45條第1 項、第16條第1 項分別定有明文。
二、本件債務人主張：伊收入自承尚約有36,436元，扣除每月必
    要之交通、膳食、電信費用、勞健保、小孩及岳父母扶養費
    等約計32,736元，核聲請人之債務總額為939,045 元，端靠
    聲請人之薪水，顯難支付如此龐大之還款金額，故僅得聲請
    向本院更生程序，以期早日免除背負龐大債務之苦痛。又伊
    無擔保或無優先權之債務總額未逾1,200 萬元，復未經法院
    裁定開始清算程序或宣告破產，爰向本院聲請更生等語。
三、經查：
  (一)按債務人對於金融機構因消費借貸、自用住宅借款、信用卡
    或現金卡契約而負債務，在聲請更生或清算前，應提出債權
    人清冊，以書面向最大債權金融機構請求協商債務清償方案
    並表明共同協商之意旨；有消費者債務清理條例第151 條第
    1 項明文。查本案中，因聲請人之債務人本有台北富邦商業
    銀行股份有限公司、慶豐商業銀行股份有限公司、寶華商業
    銀行股份有限公司、萬泰商業銀行股份有限公司；惟上開銀
    行業將其債權轉讓與匯豐第一資產管理股份有限公司、慶銀
    資產管理股份有限公司、萬榮行銷顧問股份有限公司，故現
    存之債權人非屬金融機構，自毋須踐履前置協商程序，得逕
    向本院提出更生之聲請，合先敘明。
  (二)債務人所主張之上開事實，業據提出聲請人及其配偶之財產
    歸屬資料清單及95、96年所得資料清單、金融聯合徵信中心
    之債權人清冊、財產及收入狀況說明書、聲請人之債權人清
    冊、聲請人殘障手冊、勞健保投保資料、全戶戶籍謄本等文
    件為證。此外，本件又查無債務人有消費者債務清理條例第
    6 條第3 項、第8 條或第46條各款所定駁回更生聲請之事由
    存在，則債務人聲請更生，應屬有據；並依上開規定命司法
    事務官進行本件更生程式，爰裁定如主文。
中    華    民    國    97    年    7     月    25    日
                  臺灣高雄地方法院鳳山簡易庭
                          法  官  施敏雄
以上正本係照原本作成。
如不服本裁定，應於送達後10日內，向本院提出抗告狀並表明抗
告理由，如於本裁定宣示後送達前提起抗告者，應於裁定送達後
10日內補提抗告理由書（須附繕本）。
中    華    民    國    97    年    7     月    25    日
                          書記官  洪育祺


司法院資訊處製作；財團法人民間司法改革基金會備份。
